臺灣高雄地方法院刑事判決　　　　　　 100年度訴字第1156號
公　訴　人　臺灣高雄地方法院檢察署檢察官
被　　　告　張承文
指定辯護人　本院公設辯護人陳信凱
上列被告因違反槍砲彈藥刀械管制條例案件，經檢察官提起公訴
，本院判決如下：
    主  文
張承文犯非法持有可發射子彈具殺傷力之槍枝罪，累犯，處有期
徒刑肆年，併科罰金新臺幣捌萬元，罰金如易服勞役，以新臺幣
壹仟元折算壹日。扣案之改造手槍壹支（仿COLT廠半自動手槍製
造槍枝，換裝土造金屬槍管而成，槍枝管制編號0000000000）及
非制式子彈壹顆（由金屬彈殼組合直徑8.8 ±0.5mm 金屬彈頭而
成）均沒收。
    事  實
一、張承文（綽號「家將文」）前因妨害自由案件，經本院以民
    國95年度訴字第3933號判決判處有期徒刑3 月確定，嗣經本
    院以96年度聲減字第1352號裁定減為有期徒刑1 月又15日確
    定，於96年7 月16日執行完畢出監，仍不知警惕，明知可發
    射子彈具殺傷力之改造手槍、子彈為槍砲彈藥刀械管制條例
    所規定之管制物品，未經中央主管機關許可，不得持有，竟
    於不詳時地，取得具殺傷力之改造手槍1 支（槍枝管制編號
    0000000000，由仿COLT廠半自動手槍製造之槍枝，換裝土造
    金屬槍管而成，擊發功能正常，可供擊發子彈使用）、制式
    子彈10顆（口徑0.38吋制式子彈，其中3 顆可擊發，具殺傷
    力，另7 顆無法擊發，不具殺傷力）、非制式子彈5 顆（其
    中3 顆由金屬彈殼組合直徑9.0 ±0.5 mm金屬彈頭而成，無
    法擊發，不具殺傷力；另2 顆由金屬彈殼組合直徑8.8 ±0.
    5 mm金屬彈頭而成，可擊發，具殺傷力），及上開改造手槍
    原有具阻鐵無法發射之道具槍槍管1 支等物而持有之。嗣於
    98年5 月14日18時25分許，警方以張承文涉有違反槍砲彈藥
    刀械管制條例案件，持本院核發之搜索票，前至張承文位在
    高雄市楠梓區○○○路1761巷14號住處搜索未獲，張承文唯
    恐上開槍枝、子彈他日為警查獲，遂於98年8 月18日後約1
    個月內之某日，在上址住處內，將上開槍枝、子彈交予其外
    甥陳文明（綽號「阿龍」，業經臺灣高等法院高雄分院以10
    0 年度上訴字第103 號判決判處有期徒刑3 年2 月確定），
    囑陳文明帶回其位在嘉義縣中埔鄉和睦村公館94號租屋處藏
    放，陳文明將前揭槍枝及子彈帶回前揭租屋處後，將前揭改
    造手槍予以拆解，並分處藏放。嗣於99年5 月16日前不久之
    某日，張承文因柳清誥（綽號「大舌誥）」積欠其債務久未
    清償完畢，而互生嫌隙，乃於99年5 月16日前數日，利用陳
    文明前來其前揭住處時，告以另日將前揭槍枝、子彈攜回高
    雄，以備向柳清誥討債之用。嗣於99年5 月16日上午某時，
    陳文明聯絡友人葛嘉宏（業經臺灣高等法院高雄分院以100
    年度上訴字第103 號判決判處有期徒刑1 年8 月，現上訴最
    高法院中）一同南下高雄，陳文明於出發前，先將前揭改造
    手槍中含改造槍管1 支、彈匣1 個、槍管彈簧1 支、撞針1
    支之部分槍枝零件及非制式子彈5 顆，裝入自己使用之背包
    內；將含手槍1 支（指槍把連接道具槍管部分）、槍管彈簧
    1 支、槍機1 支、拋殼勾2 支之其他槍枝零件及制式子彈10
    顆，裝入葛嘉宏隨身攜帶咖啡色背包內，於同（16）日中午
    12時過不久，2 人自嘉義市火車站旁搭乘和興客運南下高雄
    。南下途中，陳文明以不詳門號之行動電話聯絡王志立（業
    經檢察官不起訴處分確定）前來高雄楠梓交流道見面，王志
    立乃先行搭乘計程車前往該處等候。嗣於同（16）日下午2
    時10分許，陳文明及葛嘉宏在楠梓交流道下車，隨即坐上王
    志立原先所乘計程車之後座，往張承文前揭住處出發。陳文
    明上車後，藉機向坐在前座之王志立拿取其所持之黑色手提
    包，趁機將原本放在自己包包內之改造槍管1 支、彈匣1 個
    、槍管彈簧1 支、撞針1 支、非制式子彈5 顆放入前揭黑色
    手提包內，再將手提包交還不知情之王志立。嗣於同（16）
    日下午2 時20分許，陳文明3 人抵達張承文前揭住處外之巷
    口下車，各自拿著背包或手提包步行進入高雄市楠梓區○○
    ○路1761巷內，行至該巷12號前，經埋伏之員警盤檢，陳文
    明3 人同意打開背包或手提包接受檢查，當場在葛嘉宏之咖
    啡色背包內扣得手槍1 支（指槍把連接道具槍管部分）、槍
    管彈簧1 支、槍機1 支、拋殼勾2 支、制式子彈10顆；在王
    志立之黑色手提包內扣得改造槍管1 支、彈匣1 個、槍管彈
    簧1 支、撞針1 支、非制式子彈5 顆，始循線查知上情。
二、案經臺灣高雄地方法院檢察署檢察官簽發偵查後起訴。
    理  由
一、證據能力部分：
  (一)按被告以外之人，於審判外之言詞或書面陳述，除法律有規
    定者外，不得作為證據；又被告以外之人（包括證人、鑑定
    人、告訴人、被害人及共同被告等）於檢察事務官、司法警
    察官或司法警察調查中所為之陳述，與審判中不符時，其先
    前之陳述具有較可信之特別情況，且為證明犯罪事實存否所
    必要者，得為證據，刑事訴訟法第159 條第1 項、第159 條
    之2 分別定有明文。是被告以外之人於司法警察（官）調查
    中所為之陳述，依刑事訴訟法第159 條第1 項規定，係屬傳
    聞證據，原則上無證據能力，惟如該陳述與審判中不符時，
    其先前之陳述具有較可信之特別情況，且為證明犯罪事實存
    否所必要者，依同法第159 條之2 規定（即刑事訴訟法第15
    9 條第1 項所指之「除法律有規定者外」），始例外認為有
    證據能力。如該陳述與審判中相符時，因該陳述並不符合刑
    事訴訟法第159 條之2 有關傳聞例外之規定，故不得作為認
    定本案犯罪事實有無之證據。此時，當以其於審判中之陳述
    作為證據。本件被告及辯護人均認證人陳文明於警詢中所為
    之陳述，無證據能力，且因證人陳文明前開警詢中之陳述，
    核與審判中之陳述不符，又未具有較可信之特別情況，依前
    揭說明，證人陳文明前開警詢中之陳述，並無傳聞證據例外
    之情形，應無證據能力。
  (二)按被告以外之人於審判外之言詞或書面陳述，除法律有規定
    者外，不得作為證據。又被告以外之人於審判外之陳述，雖
    不符前4 條之規定，而經當事人於審判程序同意作為證據，
    法院審酌該言詞陳述或書面陳述作成時之情況，認為適當者
    ，亦得為證據。當事人、代理人或辯護人於法院調查證據時
    ，知有第159 條第1 項不得為證據之情形，而未於言詞辯論
    終結前聲明異議者，視為有前項之同意，刑事訴訟法第159
    條第1 項、第159 條之5第1項、第2 項分別定有明文。查本
    案認定事實所引用之後述卷證資料，除原已符同法第159 條
    之1 至第159 條之4 規定、及法律另有規定等傳聞法則例外
    規定，而得作為證據外，其餘卷證資料，並無證據證明係公
    務員違背法定程序所取得，而檢察官、被告及辯護人於本院
    審理時，均不爭執其證據能力，且本院審酌前揭陳述作成時
    之情況，並無違法取證之瑕疵，亦認以之作為證據為適當，
    是本件有關被告以外之人於審判外之言詞或書面陳述等供述
    證據，依前揭法條意旨，自均得為證據。
二、訊據被告張承文否認有何違反槍砲彈藥刀械管制條例之犯行
    ，辯稱：伊並未交付扣案槍枝及子彈予陳文明保管，亦未告
    知陳文明持槍南下準備對付柳清誥，且陳文明於案發前數日
    就攜帶槍彈南下高雄，可能係伊未能幫陳文明交保，陳文明
    才挾怨報復，誣稱伊交付槍彈云云。經查：
  (一)陳文明於98年5 月16日上午某時，聯絡葛嘉宏前來其位在嘉
    義縣中埔鄉和睦村公館94號租屋處，於同日中午12時前不久
    ，陳文明先將前揭改造手槍中含改造槍管1 支、彈匣1 個、
    槍管彈簧1 支、撞針1 支之部分槍枝零件及非制式子彈5 顆
    ，裝入自己使用之背包內；將含手槍1 支（指槍把連接道具
    槍管部分）、槍管彈簧1 支、槍機1 支、拋殼勾2 支之其他
    槍枝零件及制式子彈10顆，裝入葛嘉宏隨身攜帶之咖啡色背
    包內，一同前往嘉義市火車站旁之和興客運搭車南下高雄，
    預計前往被告前揭住處找被告，2 人於同（16）日中午12時
    後不久上車，陳文明隨後聯絡王志立前來楠梓交流道見面，
    王志立即搭乘計程車前往楠梓交流道等候，約莫同（16）日
    下午2 時10分許，陳文明與葛嘉宏抵達楠梓交流道下車後，
    坐上王志立搭乘該部計程車後座，陳文明在計程車上藉機向
    王志立拿取所其持之黑色手提包，並取出原本放在其包包內
    取出改造槍管1 支、彈匣1 個、槍管彈簧1 支、撞針1 支、
    非制式子彈5 顆，裝入王志立前揭手提包內，再將手提包交
    還王志立，於同（16）日下午2 時20分許，陳文明等3 人抵
    達高雄市楠梓區○○○路1761巷附近之超商下車後，分持背
    包或手提包下車，步行進入高楠公路1761巷內，行至該巷12
    號外，為警攔檢盤查，自葛嘉宏、王志立隨身攜帶之前揭背
    包、手提包內，分別查扣手槍1 支（指槍把連接道具槍管部
    分）、槍管彈簧1 支、槍機1 支、拋殼勾2 支、制式子彈10
    顆；改造槍管1 支、彈匣1 個、槍管彈簧1 支、撞針1 支、
    非制式子彈5 顆之事實，業經證人陳文明於本院99年度訴字
    第968 號刑事案件（下稱另案）審理中、本案偵查、審理中
    證述明確（見偵二卷第50頁反面至51頁正面、偵三卷第18至
    19頁、院二卷第99至101 頁）。核與另案被告葛嘉宏於另案
    警詢、偵查、審理中（見警卷第7 頁、偵一卷第51至52頁、
    偵二卷第64至69頁）；另案被告王志立於警詢、偵查中陳述
    之情節相符（見警卷第10頁、偵一卷第55至57頁卷），並有
    扣押筆錄、扣押物品目錄表、扣押物品收據、自願搜索同意
    書在卷可參（見警卷第12至18頁），是此部分之事實，應堪
    認定。又警方將在另案被告葛嘉宏、王志立背包或手提包中
    查扣之手槍零件送鑑結果：(一)該等零件可組合成改造手槍1
    支（槍枝管制編號0000000000），該槍枝係由仿COLT廠半自
    動手槍製造之槍枝，換裝土造金屬槍管而成，擊發功能正常
    ，可供擊發適用子彈使用，認具殺傷力；(二)在另案被告葛嘉
    宏攜帶之背包內查扣之制式子彈10顆，認均係口徑0.38吋制
    式子彈，試射結果，3 顆可擊發具殺傷力，另7 顆無法擊發
    不具殺傷力；(三)在另案被告王志立背包內查扣之非制式子彈
    5 顆，其中3 顆由金屬彈殼組合直徑9.0 ±0.5 mm金屬彈頭
    而成，採樣1 顆試射，無法擊發，認不具殺傷力，另2 顆由
    金屬彈殼組合直徑8. 8±0.5 mm金屬彈頭而成，採樣1 顆試
    射，可擊發，認具殺傷力之事實，有內政部警政署刑事警察
    局99年5 月31日刑鑑字第0990072574號鑑定書附卷（見偵二
    卷第29至34頁）、該局99年9 月10日刑鑑字第0990121724號
    函（附於本院99年度訴字第968 號卷第118 頁）及臺灣高等
    法院高雄分院100 年度上訴字第103 號判決在卷可參（見院
    二卷第22至28頁），是扣案之改造手槍及部分子彈均具有殺
    傷力之事實，亦堪認定。
  (二)又前揭槍枝及子彈係由被告於98年8 月18日後不久，在被告
    前揭住處，將完整之槍枝及子彈交付陳文明帶回前揭租屋處
    藏放，嗣於99年5 月16日前約一星期左右，被告在其前揭住
    處，向陳文明表示因柳清誥欠債不還，又聲稱要以武力解決
    ，乃要求陳文明將槍彈攜回高雄，以備向柳清誥討債之用，
    陳文明返回嘉義之前揭租屋處後，於99年5 月16日上午聯絡
    葛嘉宏前來其租屋處，告知葛嘉宏因被告有事相找，遂一同
    攜帶前揭已拆解之槍枝及子彈南下高雄，準備將槍彈交還被
    告之事實，業據證人陳文明於另案及本案審理中陳述綦詳，
    並證稱：張承文表示其住處遭警方搜索，槍彈放在該處不安
    全，扣案之槍枝及子彈，係伊因公共危險案件，於98年8 月
    18日出監後1 個月內某日，張承文在其住處交付伊帶回嘉義
    藏放，伊將槍彈攜回嘉義後，隨即在前揭租物處將槍枝拆解
    後分處藏放。直至99年5 月間某日，伊南下高雄找張承文，
    張承文表示綽號「大舌誥」之人欠錢不還，還要與他輸贏（
    亦即要以武力解決債務糾紛），要求伊把槍枝及子彈拿回高
    雄，直至99年5 月16日當天早上，伊聯絡葛嘉宏前來伊租屋
    處，告知因伊舅舅（即被告）有事要處理，遂邀約葛嘉宏一
    起攜帶槍彈南下高雄等語（見偵卷第50至51、57頁、院二卷
    第99至100 頁）。核與另案被告葛嘉宏於另案審理中陳稱：
    伊於99年5 月16日上午10時許，接獲陳文明之電話，過去陳
    文明之租屋處，陳文明表示伊舅舅有事找他等語相符（見偵
    二卷第65頁），並有陳文明之臺灣高等法院被告前案紀錄表
    在卷可參（見院二卷第16頁）。再者，警方於98年5 月14日
    下午6 時25分許，持本院核發之搜索票，前往被告張承文前
    揭住處搜索毫無所獲，在場之人為被告及第三人曾啟峰等情
    ，亦有搜索票、搜索筆錄、扣押物品目錄表、扣押物品收據
    附卷可參（見院二卷第16、115 至120 頁），是另案被告陳
    文明於搜索時並未在場，非經他人告知，自無法得知被告遭
    搜索之事實；參以其2 人有舅甥關係，及另案被告陳文明經
    常南下高雄探望被告一家等情，另案被告陳文明自被告處得
    知前揭搜索之事，符合事理之常；再參以證人陳文明於本院
    審理中證稱：伊不認識綽號「大舌誥」之人等語（見院二卷
    第100 頁正面），核與證人柳清誥於本院審理中證稱：伊從
    小說話會口吃，所以朋友叫伊為「大舌誥」（台語），伊未
    曾見過陳文明等語相符（見院二卷第98頁）；復參以證人陳
    文明、柳清誥2 人年紀相差近30歲，又互不認識，並非忘年
    之交，且分別係被告之外甥、舊友，則證人陳文明經由被告
    之告知，因而獲悉「大舌誥」此號人物積欠被告債務等情，
    均與常情相符；再佐以證人柳清誥於本院審理中證稱：伊於
    3 年多以前，向張承文借款新臺幣（下同）200 萬元，一開
    始每月清償3 至5 萬元，後來減少為每月清償1 萬元，直至
    99年5 月間，張承文表示其生活不好過，希望伊每月多清償
    1 萬元，伊2 人為此發生爭吵等語（見院二卷第75頁反面、
    76頁正面），足見被告及證人柳清浩曾於99年5 月間，因債
    務之清償問題發生不愉快，是被告張承文因債務人柳清誥不
    願加速清償債務之腳步，甚至出言挑釁，而怒火上身，乃向
    陳文明抱怨此事，並要求陳文明取回槍彈以備尋仇等情，尚
    與常情不違。綜上，證人陳文明前揭證述應與事實相符，堪
    以採信。
  (三)至被告雖以前揭情詞置辯，且另案被告陳文明雖於該案警詢
    及偵查中陳稱扣案槍彈之來源與被告張承文無關；證人柳清
    誥於本院審理中亦附和被告之詞，證稱：伊與張承文之交情
    ，並未因99年5 月間之爭吵而受影響等語。惟：
  1.關於另案被告陳文明後來供出槍彈來源為被告之緣由部分，
    證人陳文明於該案偵查中證稱：伊於98年5 月16日被查獲後
    ，張承文之女友（鄭麗敏）前來楠梓分局偵查隊探望，希望
    伊把事情扛下來，張承文會給伊父親醫藥費10萬元，每月還
    會寄錢供伊花用，但張承文只寄錢予伊，並未拿錢予伊父親
    治病等語（偵三卷第18頁）；並於本院審理中證稱：本案係
    伊而非張承文持槍被查獲，張承文除了答應每月寄予伊外，
    還要拿10萬元給伊父親治病，但張承文沒有做到，又不來看
    守所會客，伊寫信給張承文，他還是不來，伊曾請小阿姨轉
    達，張承文還是不理，所以伊才把張承文供出來等語（見院
    二卷第100 頁反面、101 頁正面）。本院審酌以下各情，認
    定證人陳文明前揭翻異後之證述較為可採：(1)被告於偵查中
    陳稱：陳文明係伊二姊的兒子，陳文明於99年5 月16日前約
    2 星期，曾經南下高雄拜訪伊，陳文明於99年5 月16南下高
    雄之前，先打電話聯絡伊，陳文明只要南下高雄，都會來拜
    訪伊，伊與陳文明沒什麼仇怨等語（見偵三卷第25至26頁）
    ，核與證人陳明文於本院審理中證稱：張承文係伊舅舅，伊
    與張承文之交情很好，平常有往來，伊每月都會南下高雄1
    、2 次找張承文等語相符（見院二卷第99頁），可見被告與
    證人陳文明2 人於99年5 月16日時，其等之感情仍屬交好，
    此後陳文明即因持有扣案槍枝及子彈，因覓保無著而遭羈押
    316 日，直至另案確定，發監執行，有其前揭前案紀錄表可
    參（見院二卷第16頁）。(2)被告於本院審理中陳稱：陳文明
    自99 年5月16日被羈押之日起至100 年9 月間，伊或伊之同
    居人鄭麗敏每月均匯款4 千元予陳文明等語（見院二卷第10
    9 頁正面），核與證人陳文明於本院審理中證稱：伊被羈押
    後，張承文或其同居人匯款予伊至100 年6 、7 月間，直至
    同年8 月間，伊移監至臺東岩灣監獄當日還有收到1 張匯款
    單等語大致相符（見院二卷第101 頁正面），並有法務部矯
    正署高雄第二監獄保管金接見收入明細表在卷可參（見院二
    卷第45頁），可見被告及其同居人鄭麗敏於陳文明遭羈押期
    間，曾多次匯錢供陳文明花用，對陳文明非無毫無照顧；復
    參以被告於本院審理中陳稱：伊知道陳文明之父親生病，陳
    文明之父親曾經詢問伊要不要理睬陳文明，伊表示你們都不
    理陳文明，伊怎麼可以不理他等語（見院二卷第109 頁正面
    ），益徵被告在陳文明未走正途，其家人對其失望之餘，坐
    視其入監關押之際，仍不離不棄，多次匯款或交代鄭麗敏前
    往看守所會面，實屬仁至義盡，若非被告對陳文明之承諾部
    分未盡履行，陳文明自無可能於短短數月之內，完全改變對
    被告張承文之態度，誣指被告擁槍自重。(3)被告明明於100
    年2 月5 日，偕同鄭麗敏及其幼子前往高雄看守所探望陳文
    明，被告卻藉故腳痛，不願面對陳文明，而指派其年約10歲
    之兒子張○謀會客，且陳文明在與張○謀會客期間，多次以
    命令或強硬之口氣，要求張○謀叫被告張承文過來聽電話，
    或詢問被告有無事情要張○謀轉達等情，業經本院勘驗屬實
    ，製有勘驗筆錄在卷可參（見院二卷第87至90頁）；參以被
    告與陳文明雖僅相差8 歲，但仍屬舅甥關係，基於倫常事理
    ，陳文明對被告仍須予以適度之尊重，自無恣意在張○謀面
    前顯露出對被告多有不滿之情，並屢屢詢問有無事情要轉達
    予其知悉，可見陳文明對被告迴避見面之態度已相當不耐，
    若非被告對陳文明有所承諾未能兌現或尚有虧欠，陳文明根
    本無須在張○謀面前顯露其不滿，是被告辯稱並未交付扣案
    之槍枝及子彈予陳文明藏放云云，不足採信。
  2.另證人柳清誥與被告間，因債務問題而生嫌隙，已如前述，
    且證人柳清誥尚有100 餘萬元未能清償，以其每月支付1 萬
    元之方式清償，縱使被告不收其利息，亦非三年五載即可清
    償完畢；參以被告因經濟情況欠佳，在無法顧及顏面及其2
    人30餘年交情之情況下，要求證人柳清誥每月提高清償之額
    度未果，難免致生尷尬，而影響交情。再者，證人柳清誥為
    具有通常智識能力之成年人，自無法期待其於作證時，坦認
    曾狂言使用武力解決其等間之債務問題，而自曝刑責之可能
    ，是證人柳清誥此部分之證述，尚難採信。
  (四)據上，扣案之槍枝及子彈確係被告為避免遭警搜索，而交付
    證人陳文明藏放，應堪認定。又被告既擔心該槍枝及子彈遭
    搜索查扣，顯見其知悉該槍枝及子彈具有殺傷力，唯恐遭警
    查獲而承擔刑責，否則即無費心要求證人陳文明專程自嘉義
    南下高雄，將之取回嘉義藏放之必要。綜上所述，被告所辯
    ，均不足採信。從而，本案事證明確，被告犯行堪以認定，
    應依法論科。至辯護人聲請傳喚證人即查獲員警蔡耀舜，用
    以證明被告並非提供線索予警方及交付槍彈予陳文明之人；
    及聲請傳喚證人即製作陳文明警詢筆錄之員警，用以證明陳
    文明警詢之供述係出於其自由意識所為等情。然本案係檢察
    官審酌另案被告陳文明於該案偵查及審理中之供述等事證，
    認被告涉嫌重大，乃自動檢舉並簽分偵辦，而與員警是否握
    有線索，故對陳文明3 人進行盤查乙節無涉，此有檢察官之
    簽文在卷可參（見偵三卷第1 至2 頁）；另被告及辯護人均
    否認另案被告陳文明警詢中陳述之證據能力（見院一卷第29
    、30頁），卻又聲請傳訊證人謝清文，圖以證明另案被告陳
    文明前揭警詢中之陳述，係出於其自由意志乙情，前後已有
    矛盾，況另案被告陳文明前揭警詢中之陳述業經本院認定無
    證據能力，已如前述，又其於該案警詢、偵查中陳述槍彈之
    來源係黃旻凱，為顯不可信乙節，亦經本院認定如前，且本
    案事證已明，是辯護人聲請前揭證人到庭，均無必要，併此
    敘明。
二、核被告所為，係犯槍砲彈藥刀械管制條例第8 條第4 項之未
    經許可持有具有殺傷力之改造手槍，及同條例第12條第4 項
    之未經許可持有具殺傷力子彈罪。被告持有具殺傷力之子彈
    共5 顆（制式子彈3 顆、非制式子彈2 顆），僅侵害一個社
    會法益，係屬單純一罪。又被告以一行為同時觸犯上開2 罪
    名，為想像競合犯，應依刑法第55條之規定，從一重之未經
    許可持有具有殺傷力之改造手槍罪處斷。又被告曾受事實欄
    所載有期徒刑執行完畢，此有臺灣高等法院被告前案紀錄表
    在卷可查，其於5 年以內故意再犯本件有期徒刑以上之罪，
    為累犯，應依刑法第47條第1 項規定加重其刑。爰審酌被告
    非法持有具殺傷力之槍枝及子彈，對他人之身體、生命及社
    會治安均構成潛在之危險，影響社會秩序情節重大，所為實
    屬不該，犯後否認犯行，態度不佳，未見悔意，企圖持槍談
    判，惡性非輕，惟慮其未及持以犯他罪即遭查獲，對社會尚
    未產生其他具體損害，並衡以扣案槍枝、子彈之數量及犯罪
    動機、目的等一切情狀，量處如主文所示之刑，並諭知如主
    文所示併科罰金之金額及如易服勞役之折算標準，以資懲儆
    。至檢察官求予判處有期徒刑10年，併科罰金100 萬元，尚
    屬過重，附此敘明。又扣案可發射子彈具有殺傷力之改造手
    槍1 支（仿COLT廠半自動手槍製造槍枝，換裝土造金屬槍管
    而成，槍枝管制編號0000000000）及未經試射之非制式子彈
    1 顆（由金屬彈殼組合直徑8.8 ±0.5 mm金屬彈頭而成），
    經鑑驗結果均具殺傷力，核屬槍砲彈藥刀械管制條例第4條
    第1 項第1 款、第2 款所列未經許可不得持有之違禁物，均
    應依刑法第38條第1 項第1 款規定，不問屬於被告所有與否
    ，均予宣告沒收之。至扣案業經試射可擊發之制式子彈3 顆
    （口徑0.38吋）及非制式子彈1 顆（由金屬彈殼組合直徑8.
    8 ±0.5 mm金屬彈頭而成），因試射後已不具子彈完整結構
    ，已非違禁物；另扣案經試射無法擊發之未具殺傷力制式子
    彈7 顆（口徑0.38吋）及非制式子彈3 顆（由金屬彈殼組合
    直徑9.0 ±0.5 mm金屬彈頭而成），均非屬違禁物；其餘扣
    案物品，因無法證明係被告所有或與本案不具關聯性，爰均
    不宣告沒收，併此敘明。
據上論結，應依刑事訴訟法第299 條第1 項前段，槍砲彈藥刀械
管制條例第8 條第4 項、第12條第4 項，刑法第11條前段、第55
條、第47條第1 項、第42條第3 項、第38條第1 項第1 款，判決
如主文。
本案經檢察官張媛舒到庭執行職務。
中    華    民    國   100    年    12    月    28    日
                  刑事第五庭  審判長法  官   李昆南
                                    法  官   陳盈吉
                                    法  官   方錦源
以上正本證明與原本無異。
如不服本判決應於收受本判決後10日內向本院提出上訴書狀，其
未敘述上訴理由者，並得於提起上訴後10日內向本院補提理由書
狀（均須按他造當事人之人數附繕本）「切勿逕送上級法院」。
中    華    民    國   100    年    12    月    28     日
                                    書記官   王珮樺
附錄本件論罪科刑法條：
槍砲彈藥刀械管制條例第8 條第4 項
未經許可，持有、寄藏或意圖販賣而陳列第1 項所列槍枝者，處
3 年以上10年以下有期徒刑，併科新台幣700 萬元以下罰金。
槍砲彈藥刀械管制條例第12條第4 項
未經許可，持有、寄藏或意圖販賣而陳列子彈者，處5 年以下有
期徒刑，併科新台幣300 萬元以下罰金。